臺灣臺北地方法院刑事判決             100年度易字第2199號
公  訴  人  臺灣臺北地方法院檢察署檢察官
被      告  林榮村
上列被告因竊盜案件，經提起公訴（100 年度偵字第15519 號）
，被告於準備程序就被訴事實為有罪之陳述，本院裁定進行簡式
審判程序，判決如下：
    主  文
林榮村攜帶兇器毀壞安全設備於夜間侵入住宅竊盜，處有期徒刑
玖月；又共同攜帶兇器毀壞安全設備於夜間侵入住宅竊盜，處有
期徒刑玖月。應執行有期徒刑壹年肆月。
    事  實
一、林榮村意圖為自己不法之所有，於民國97年9 月20日晚上8
    時許，攜帶林榮村所有之一字起子、十字起子、噴槍、油壓
    剪等足供為兇器使用之器具，前往簡妤倫位於臺北市○○區
    ○○街17巷20之2 號3 樓住處，以噴槍燃燒窗戶上之強化玻
    璃至破裂，再打開窗戶進入屋內竊取美金100 元、澳幣約30
    0 元、人民幣10,000元、鑽石墜子1 克拉1 個、鑽石戒指1
    克拉1 個、如意玉墜子1 個、黑珍珠墜子及戒指各1 個、金
    項鍊2 條、金戒指3 個、Tiffany 銀戒指1 個、鑽錶2 支，
    共計價值約新臺幣486,000 元之財物得手，並將物品變賣。
    另與林宏信共同意圖為自己不法之所有，於97年12月19日晚
    上7 時30分許，攜帶林榮村所有之一字起子、十字起子、噴
    槍、油壓剪等足供為兇器使用之器具，前往劉炳坤位於臺北
    市大安區○○○路○段141 巷5 號1 樓住處，以油壓剪破壞
    氣密窗，再進入屋內竊取勞力士滿天星手錶1 支、日幣500,
    000 元、新臺幣80,000元、黃金老鼠1 個、筆記型電腦2 台
    、18K 金翡翠戒指1 只、金飾耳環2 對、戒指1 只、美金約
    2, 500元、紀念幣10元面額及其他紀念幣等財物得手，並將
    物品變賣後朋分。
二、案經簡妤倫、劉炳坤訴由臺北市政府警察局大安分局報請臺
    灣臺北地方法院檢察署檢察官偵查起訴。
    理    由
一、本案被告林榮村所犯非死刑、無期徒刑、最輕本刑為3 年以
    上有期徒刑之罪，或高等法院管轄第一審之案件，被告於本
    院審理程序中，就被訴事實為有罪之陳述，經告以簡式審判
    程序之旨，並聽取當事人之意見後，本院裁定依簡式審判程
    序進行審理，合先敘明。
二、上揭事實業據被告坦承不諱，核與被害人簡妤倫、劉炳坤指
    述情節大致相符，復有臺北市政府警察局鑑驗書、臺北市政
    府警察局大安分局刑案現場勘察報告2 份、現場監視錄影畫
    面翻拍相片3 張附卷可稽，被告任意性之自白與事實相符。
    本案事證明確，被告犯行洵堪認定，應依法論科。
三、論罪科刑
（一）按行為後法律有變更者，適用行為時之法律。但行為後之
      法律有利於行為人者，適用最有利於行為人之法律。刑法
      第2 條第1 項定有明文。查被告為本案竊盜犯行後，刑法
      第321 條於100 年1 月26日修正公布，並自100 年1 月28
      日起施行，而修正前刑法第321 條第1 項規定：「犯竊盜
      罪而有下列情形之一者，處6 月以上、5 年以下有期徒刑
      ：一、於夜間侵入住宅或有人居住之建築物、船艦或隱匿
      其內而犯之者。…」；修正後則規定：「犯竊盜罪而有下
      列情形之一者，處6 月以上、5 年以下有期徒刑，得併科
      新臺幣10萬元以下罰金：一、侵入住宅或有人居住之建築
      物、船艦或隱匿其內而犯之者。…」，上開條文修正後，
      法定本刑增訂罰金刑，且第1 款將「於夜間侵入」之要件
      刪除，即不論何時侵入住居竊盜，均構成加重竊盜。查本
      案被告各犯行，均係於夜間侵入住宅竊盜，比較新、舊法
      之結果，行為後之法律並未較有利於被告，依照前開刑法
      第2 條第1 項前段之規定，應適用被告行為時之修正前刑
      法第321 條第1 項之規定。
（二）按刑法第321 條第1 項第2 款之「門扇」專指門戶而言，
      而所謂「其他安全設備」，指門扇牆垣以外，依通常觀念
      足認防盜之一切設備而言，如門鎖、窗戶等，最高法院著
      有45年臺上字第1443號、55年臺上字第547 號判例可資參
      照。次按刑法第321 條第1 項第3 款所謂「兇器」，其種
      類並無限制，凡客觀上足對人之生命、身體、安全構成威
      脅，具有危險性之兇器均屬之，且祇須行竊時攜帶此種具
      有危險性之兇器為已足，並不以攜帶之初有行兇之意圖為
      必要，最高法院79年台上字第5253號著有判例意旨可資參
      照。查被害人在上址所裝設之鐵窗、玻璃窗均具有防閑作
      用，應屬刑法第321 條第1 項第2 款所定之安全設備無疑
      ，被告於夜間破壞該等設備後侵入行竊得手，核其所為，
      均係犯修正前刑法第321 條第1 項第1 款、第2 款、第3
      款之竊盜罪。被告與林宏信間就97年12月19日晚上7 時30
      分許之犯行，有犯意聯絡及行為分擔，為共同正犯。被告
      所犯上開2 罪，犯意各別，行為互殊，應分論併罰。公訴
      意旨雖認被告前因偽造文書案件，經臺灣板橋地方法院於
      98年5 月18日以98年度簡字第2635號判決判處有期徒刑2
      月，如易科罰金，以新臺幣1,000 元折算1 日確定，並於
      99年2 月7 日以易科罰金執行完畢，因認被告就本案犯行
      構成累犯。然被告所犯上開案件係98年9 月2 日以易科罰
      金執行完畢，有本院公務電話紀錄及被告前案紀錄表可查
      。而被告係於前開案件執行完畢前之97年間即涉犯本案，
      均不構成累犯，公訴意旨容有誤會，併此敘明。爰審酌被
      告正值壯年，卻不思以正當方式獲取財物，反係攜帶兇器
      於夜間侵入住宅竊盜，對民眾生命及財產安全產生嚴重危
      害，且迄今未賠償被害人，行為有所不當，惟念其犯後坦
      承犯行，並詳細供述犯罪過程及共犯，犯後態度尚稱良好
      ，復參酌被告之前科素行、智識能力、生活狀況等一切情
      狀，分別量處如主文所示之刑，並定其應執行之刑，以資
      儆懲。末查，被告用以行竊之工具均未扣案，且自被告犯
      案迄今已近3 年，該等器具未必仍然存在，而該等器具又
      非違禁物品或法定應沒收之物，為免執行之煩，爰不為沒
      收之諭知，附此敘明。
據上論斷，應依刑事訴訟法第273 條之1 第1 項、第299 條第1
項前段，刑法第2 條第1 項前段、第28條、第51條第5 款、修正
前刑法第321 條第1 項第1 款、第2 款、第3 款，判決如主文。
本案經檢察官葉惠燕到庭執行職務。
中    華    民    國   100    年    8     月    12    日
                  刑事第七庭  法  官  林勇如
上正本證明與原本無異。
如不服本判決應於收受送達後10日內向本院提出上訴書狀，並應
敘述具體理由；其未敘述上訴理由者，應於上訴期間屆滿後20日
內向本院補提理由書（均須按他造當事人之人數附繕本）「切勿
逕送上級法院」。告訴人或被害人如對於本判決不服者，應具備
理由請求檢察官上訴，其上訴期間之計算係以檢察官收受判決正
本之日期為準。
                              書記官  葉潔如
中    華    民    國   100    年    8     月    12    日
附錄本案論罪科刑法條：
修正前中華民國刑法第321 條（加重竊盜罪）
犯竊盜罪而有左列情形之一者，處6 月以上、5 年以下有期徒刑
：
一、於夜間侵入住宅或有人居住之建築物、船艦或隱匿其內而犯
    之者。
二、毀越門扇、牆垣或其他安全設備而犯之者。
三、攜帶兇器而犯之者。
四、結夥三人以上而犯之者。
五、乘火災、水災或其他災害之際而犯之者。
六、在車站或埠頭而犯之者。
前項之未遂犯罰之。